{"related": [], "etymology": "From Latin fingere, present active infinitive of fing\u014d, from Proto-Indo-European *d\u02b0ey\u01f5\u02b0- \u200e(\u201cto mold\u201d). See also the doublet fingir.", "url": "https://en.wiktionary.org/wiki/he%C3%B1ir", "definitions": ["to knead"], "verb": "he\u00f1ir", "synonyms": ["sobar", "amasar"], "description": "he\u00f1ir (first-person singular present hi\u00f1o, first-person singular preterite he\u00f1\u00ed, past participle he\u00f1ido)", "conjugations": {"imperative": {"affirmative": ["", "hi\u00f1e (t\u00fa) - he\u00f1\u00ed (vos)", "hi\u00f1a", "hi\u00f1amos", "he\u00f1id", "hi\u00f1an"], "negative": ["", "no hi\u00f1as", "no hi\u00f1a", "no hi\u00f1amos", "no hi\u00f1\u00e1is", "no hi\u00f1an"]}, "infinitive": "he\u00f1ir", "indicative": {"future": ["he\u00f1ir\u00e9", "he\u00f1ir\u00e1s", "he\u00f1ir\u00e1", "he\u00f1iremos", "he\u00f1ir\u00e9is", "he\u00f1ir\u00e1n"], "preterite": ["he\u00f1\u00ed", "he\u00f1iste", "hi\u00f1\u00f3", "he\u00f1imos", "he\u00f1isteis", "hi\u00f1eron"], "imperfect": ["he\u00f1\u00eda", "he\u00f1\u00edas", "he\u00f1\u00eda", "he\u00f1\u00edamos", "he\u00f1\u00edais", "he\u00f1\u00edan"], "conditional": ["he\u00f1ir\u00eda", "he\u00f1ir\u00edas", "he\u00f1ir\u00eda", "he\u00f1ir\u00edamos", "he\u00f1ir\u00edais", "he\u00f1ir\u00edan"], "present": ["hi\u00f1o", "hi\u00f1es (t\u00fa) - he\u00f1\u00eds (vos)", "hi\u00f1e", "he\u00f1imos", "he\u00f1\u00eds", "hi\u00f1en"]}, "pastparticiple": {"plural": {"feminine": "he\u00f1idas", "masculine": "he\u00f1idos"}, "singular": {"feminine": "he\u00f1ida", "masculine": "he\u00f1ido"}}, "gerund": "hi\u00f1endo", "subjunctive": {"imperfect_se": ["hi\u00f1ese", "hi\u00f1eses", "hi\u00f1ese", "hi\u00f1\u00e9semos", "hi\u00f1eseis", "hi\u00f1esen"], "future": ["hi\u00f1ere", "hi\u00f1eres", "hi\u00f1ere", "hi\u00f1\u00e9remos", "hi\u00f1ereis", "hi\u00f1eren"], "imperfect_ra": ["hi\u00f1era", "hi\u00f1eras", "hi\u00f1era", "hi\u00f1\u00e9ramos", "hi\u00f1erais", "hi\u00f1eran"], "present": ["hi\u00f1a", "hi\u00f1as", "hi\u00f1a", "hi\u00f1amos", "hi\u00f1\u00e1is", "hi\u00f1an"]}}, "pronunciations": ["Rule: The i in certain endings is absorbed; the e becomes a i in certain conjugations."]}